臺灣高雄地方法院民事裁定　　　　　 110年度雄補字第1863號
原　　　告　張秀玉　

上列原告與被告彩繪公園小築大樓管委會間請求修繕外壁裂縫滲
水等事件，本院裁定如下：
    主  文
原告應於本裁定送達後十日內，補正下列事項：
㈠訴之聲明第一項關於請求被告修繕原告所有門牌號碼高雄市○
  ○區○○街○○巷○○弄○號五樓之八之外壁裂縫漏水所需費
  用或所得利益之相關資料，如未查報，則以新臺幣壹佰陸拾伍
  萬元計算，依民事訴訟法第七十七條之十三所定費率計算後補
  繳裁判費；並具狀補正原告為系爭門牌號碼區分所有權人之最
  新第一類建物謄本；另併請提出被告彩繪公園小築大樓管委會
  之備查資料、組織報備證明、被告法定代理人即現任主委姓名
  ，及其當選證明及其戶籍謄本（記事欄勿省略）併法定代理人
  就任報備函。
㈡訴之聲明第二項原告應陳報每月管理費為多少元，原告如係主
  張終身不得再向原告收取管理費，與上開聲明第一項為客觀訴
  之合併，應併計裁判費，且應依民事訴訟法第77條之10規定，
  以10年計算本項之訴訟標的價額，原告請陳報每月應繳納之裁
  判費用額為多少。
㈢原告如逾期未補正即駁回原告之訴。
    理  由
一、按核定訴訟標的之價額，以起訴時之交易價額為準；無交易
    價額者，以原告就訴訟標的所有之利益為準，民事訴訟法第
    77條之1 第2 項定有明文。又以一訴主張數項標的者，其價
    額合併計算之，同法第77條之2 第1 項前段亦有明文。又當
    事人書狀，應記載當事人姓名及住所或居所，當事人為法人
    、其他團體或機關者，其名稱及公務所、事務所或營業所，
    並應按應受送達之他造人數，提出繕本或影本；又起訴，應
    以訴狀表明當事人及法定代理人。如起訴不合此等程式，法
    院應定期命其補正，逾期未補正，應以裁定駁回之，此為法
    定必備之程式，第116 條第1 項第1 款、第119 條第1 項、
    第244 條第1 項第1 款、第249 條第1 項第3 款及第6 款分
    別定有明文。
二、經查，原告起訴雖據繳納裁判費新臺幣（下同）1,000 元，
    惟訴之聲明第1 項為請求被告應修繕系爭房屋之外壁裂縫漏
    水，原告未提出修繕漏水所需費用或所得利益之相關資料，
    致本院無法核定訴訟標的價額。另訴之聲明第2 項為被告如
    未履行上開修繕義務，則不得向系爭房屋所有權人收取管理
    費等語，原告亦未提出每月應繳管理費數額之依據及證明。
    茲限原告於收受本裁定送達後10日內，查報上述聲明之訴訟
    標的價額（即修繕漏水所需之費用金額，並提出相關證明資
    料，如估價單等），俾供核定裁判費。倘原告未查報，致該
    訴訟標的價額陷於不能核定之狀態時，將依民事訴訟法第77
    條之12之規定，以同法第466 條所定不得上訴第三審之最高
    利益額數加十分之一即165 萬元定之。
三、又原告雖以「彩繪公園小築大樓管委會」為被告，惟起訴狀
    未記載其法定代理人為何人，亦未提出「彩繪公園小築大樓
    管委會」之備查資料、組織報備證明、最新主委當選證明及
    其最新有記事戶籍謄本，核與前開應備程式不合，爰依民事
    訴訟法第249 條第1 項但書之規定，定期命原告補正，逾期
    不補正者，即駁回其訴。
四、據上論結，依民事訴訟法第249 條第1 項但書，裁定如主文
    。
中    華    民    國   110    年    10    月    13    日
                  高雄簡易庭  法  官    林玉心
以上正本係照原本作成。
本裁定不得抗告。
中    華    民    國   110    年    10    月    14    日
                              書記官    李月君